【裁判字號】    98,上訴,1047
【裁判日期】    980316
【裁判案由】    偽造文書等
【裁判全文】
臺灣高等法院刑事判決               98年度上訴字第1047號
上  訴  人
即  被  告  甲○○
選任辯護人  劉  楷律師
            李德正律師
上列上訴人因偽造文書等案件，不服臺灣臺北地方法院97年度訴
字第941號，中華民國98年1月21日第一審判決（起訴案號：臺灣
臺北地方法院檢察署97年度偵字第5050號），提起上訴，本院判
決如下：
    主  文
上訴駁回。
    理  由
一、按刑事訴訟法第350條、第361條、第362條、第367條規定，
    不服地方法院之第一審判決而上訴者，須提出上訴書狀，並
    應敘述具體理由，為上訴必備之程式；其所提出之書狀未敘
    述上訴理由，或僅曾以言詞陳述上訴理由者，均應於上訴期
    間屆滿後20日內補提理由書於第一審法院。惟原審法院對上
    訴書狀有無記載理由，僅應為形式上之審查，認有欠缺，且
    未據上訴人自行補正者，始應定期間先命補正，至於上訴理
    由是否具體，係屬第二審法院審查範圍，不在命補正之列。
    （參照刑事訴訟法第361條之立法意旨）倘上訴人已提出上
    訴理由，但所提非屬具體理由者，應由第二審法院以上訴不
    合法律上之程式，判決駁回之。而所謂具體理由，必係依據
    卷內既有訴訟資料或提出新事證，指摘或表明第一審判決有
    何採證認事、用法或量刑等足以影響判決本旨之不當或違法
    ，而構成應予撤銷之具體事由，始克當之；倘僅泛言原判決
    認定事實錯誤、違背法令、量刑失之過重或輕縱，而未依上
    揭意旨指出具體事由，或形式上雖已指出具體事由，然該事
    由縱使屬實，亦不足以認為原判決有何不當或違法者，皆難
    謂係具體理由，俾與第二審上訴制度旨在請求第二審法院撤
    銷、變更第一審不當或違法之判決，以實現個案救濟之立法
    目的相契合，並節制濫行上訴（最高法院97年度台上字第89
    2號裁判意旨參照）。又刑罰之量定，本為法院得依職權自
    由裁量之事項，苟於法定刑度之內，予以量定，且客觀上並
    無明顯濫權之情形者，自不容當事人任憑主觀意見，指摘其
    違法、失當。是原判決倘就如何量定其宣告刑之理由，已敘
    明審酌之因素，被告置若罔聞，僅泛詞指摘量刑過重，而未
    提出證據資料，以供審查，自難認為其理由已經明確、具體
    ，足以影響判決本旨之不當或違法，而構成應予撤銷或變更
    之具體事由，則所提上訴，即非適法。
二、本件上訴人即被告甲○○不服原審判決，提起上訴，其上訴
    由略以：被告無前科，且於偵查、原審審理時，均就犯罪事
    實坦承不諱，本案係因一時失慮而誤罹法典，且被告犯罪後
    態度良好，與告訴人進行和解，賠償損害。希予被告緩刑之
    機會，以啟自新云云。
三、經查：本件被告甲○○所犯刑法第216條、第210條行使偽造
    私文書罪、第339條第1項詐欺取財罪（購買商品部分）、第
    339條第2項之詐欺得利罪（購買服務部分）、第339條之2第
    1項以不正方法由自動付款設備取得財物罪，業據原審以被
    告甲○○於原審審理時坦承不諱，核與證人方永仕、白德欣
    、林新瑩、邱嘉隆、高雅琪、許明珠、郭世豪、陳世宗、陳
    政強、陳海清、陳蓓琳等人分別於警詢或偵查中所述之情節
    相符。並有分別如原判決附表所示之信用卡申請書等相關申
    請文件、消費明細表、帳單等（以上詳如各附表所示）、豫
    園公司名義之各類所得扣繳暨免扣繳憑單影本（見偵卷第73
    、185頁）在卷可稽，且有不動產經紀營業員專業訓練證明
    書、不動產經紀營業員證明、講美公司名義之各類所得扣繳
    暨免扣繳憑單影本扣案（影印後附於偵卷第22-24頁）可資
    佐證。足認被告前開出於任意性之自白，核與事實相符，而
    可採信。從而，本件被告行使偽造文書、詐欺取財、詐欺得
    利及以不正方法由自動付款設備取得他人之財物等犯行，事
    證明確，堪以認定，應依法論科。並審酌被告不思循正當途
    徑賺取錢財，竟冒用友人李大緯之名義申辦信用卡，再持以
    盜刷消費、預借現金及貸借金金，期間長達數年之久，盜刷
    金額達新台幣（下同）400餘萬元，迄今亦尚有180餘萬元未
    支付於如原判決附表所示之銀行或公司，以及其於犯罪後坦
    承犯行之態度等一切情狀，量處有期徒刑1年6月等情，均已
    詳敘其所憑證據、認定理由及其量刑依據，其認事用法尚違
    誤，量刑亦屬妥適。被告上訴意旨泛稱，現已知悔改，請求
    緩刑云云。惟量刑之輕重及應否宣告緩刑，係屬事實審法院
    得依職權自由裁量之事項，茍於量刑時，已依行為人之責任
    為基礎，並斟酌刑法第57條各款所列情狀，而未逾越法定範
    圍，又未濫用其職權，即不得遽指為違法。原判決於量刑時
    業已審酌被告冒用友人李大緯之名義申辦信用卡，再持以盜
    刷消費、預借現金及貸借金金，期間長達數年之久，金額龐
    大，迄今並尚有180餘萬元未支付受損害之銀行或公司，及
    其犯後坦承之態度等一切情狀，既未逾越法定刑度，亦未濫
    用自由裁量之權限。且本院認被告冒用他人名義，為前開犯
    行約6年之久，顯見被告法治觀念薄弱，未具尊重他人財產
    權益甚明，有令其入監服刑施以教化之必要，原審未予以宣
    告緩刑，堪稱卓見。從而，被告既未就原判決關於認定事實
    、適用法律及量刑等項，具體指摘有何違法或不當。揆諸首
    揭說明，難認其已具體表明上訴理由，其上訴不合法定要件
    ，爰不經言詞辯論逕予駁回。
據上論斷，應依刑事訴訟法第367條前段、第372條，判決如主文
。
中    華    民    國    98    年    3    月  16      日
                  刑事第八庭    審判長法  官  鄭文肅
                                      法  官  蔡光治
                                      法  官  劉嶽承
以上正本證明與原本無異。
如不服本判決，應於收受送達後10日內向本院提出上訴書狀，其
未敘述上訴之理由者並得於提起上訴後10日內向本院補提理由書
（均須按他造當事人之人數附繕本）「切勿逕送上級法院」。
                                      書記官  魏淑娟
中    華    民    國    98    年    3     月    16    日


司法院資訊處製作；財團法人民間司法改革基金會備份。
